臺灣高等法院刑事判決　　　　　　　　　　　　　　九十三年度上易字第七三四號
　　上　訴　人　臺灣基隆地方法院檢察署檢察官
　　被　　　告　甲○○
右上訴人因被告竊盜案件，不服臺灣基隆地方法院九十二年度訴字第五九二號，中華
民國九十三年三月十二日第一審判決（聲請簡易判決處刑案號：臺灣基隆地方法院檢
察署九十二年度偵字第三三二一號，移送併辦案號：九十三年度偵字第二四一號、九
十三年度偵字第一一一八號）提起上訴，本院判決如左：
    主  文
原判決撤銷。
甲○○連續攜帶兇器竊盜，累犯，處有期徒刑壹年陸月。
扣案之螺絲起子貳支、尖嘴鉗壹支及手套壹雙均沒收。
    事  實
一、甲○○曾於民國八十九年間，因侵占罪，經臺灣基隆地方法院於九十年四月二十
    六日以九十年度易字第一七０號刑事判決判處有期徒刑五月確定，於九十年十二
    月三日易科罰金執行完畢，仍不知悔改，復基於意圖為自己不法所有之概括犯意
    ，於附表一編號一至十三號所示之時間、地點，手戴手套一雙，以附表一編號一
    至十三號所示之方法，竊取附表一編號一至十三號所示被害人之財物（毀損部分
    未據告訴），得手後，將附表一編號一至十三號所示竊得之汽車音響及喇叭等物
    賣予不知情之潘煒元。甲○○於進入附表一編號一號所示之自用小客車行竊財物
    後，因倉皇離去，將其所有ＮＯＫＩＡ行動電話一支遺留車內，為乙○○發現報
    警，警方於九十三年一月十日凌晨零時十分許，在基隆市○○路三六號前，持臺
    灣基隆地方法院法官核發之搜索票查獲甲○○，並扣得甲○○所有供犯本件竊盜
    罪所用之螺絲起子二支、尖嘴鉗一支及手套一雙，經甲○○供出其係銷贓予潘煒
    元，警方持搜索票在潘煒元住處取出贓物，始循線查悉上情。
二、案經基隆市警察局第二分局報請台灣基隆地方法院檢察署檢察官偵查後聲請簡易
    判決處刑，復經基隆市警察局第二分局移送原審法院併案審理，原審法院認不宜
    以簡易判決處刑，改依通常程序審理，甲○○於原審法院準備程序進行中，先就
    被訴事實為有罪之陳述，經原審法院裁定行簡式審判程序。暨由基隆市警察局第
    二分局移送本院合併審理。
    理  由
一、被告甲○○經本院合法傳喚無正當理由並未到庭，惟據被告於本院調查時供承確
    有犯下附表一編號一、二、三、四、六、十一、十二號所示之竊盜犯行不諱，核
    與被害人乙○○、丙○○、戊○○、李炳皇、葉芳州、周榮長於警詢證述之情節
    相符，復有被害人乙○○、丙○○、戊○○、李炳皇、葉芳州、周榮長所出具之
    贓物認領保管收據各一紙、車號ＩＷ─２０２３號自用小客車停放在停車格之照
    片二紙附卷、被告所有供犯本件竊盜罪所用之螺絲起子二支、尖嘴鉗一支及手套
    一雙扣案可佐，是依被害人之指訴及上開物證、書證等補強證據足資證明被告於
    本院調查中所為之上開任意性自白具有相當程度之真實性，本院確信被告前述自
    白之犯罪事實應與事實相符，此部分事證已明；至被告於本院調查時矢口否認有
    其餘附表一編號五、七、八、九、十、十三號之竊盜犯行，辯稱其無法確定有無
    此部分之竊盜犯行云云，惟查：被告於為警查獲後和盤供出其竊取之贓物係銷贓
    予潘煒元，經警方持搜索票搜索潘煒元住處及潘煒元之車號ＬＩ─四二０七號自
    用小客車起出汽車音響等物，經借提被告辨識確認無訛，此業據被告於警詢及偵
    查時坦承不諱，核與證人潘煒元於警詢、偵查時所證確曾收贓一節相符，且證人
    即基隆市警察局第二分局員警丁○○於本院調查時證稱：「我們第一次抓到甲○○，甲○○供出他東西都銷給潘煒元，然後我們有借提甲○○出來看現場，我們
    都有照相，借提完後我們聲請搜索票，在潘煒元所經營的中古汽車店內搜索出這
    些東西，那些東西我們查扣之後，再把甲○○借提出來，問是否他偷的，我們都
    有作筆錄，後來我們有發佈新聞，被害人自己來領回。最主要是潘煒元，被害人
    指認，所以我們認為都是甲○○所為」、「我們查獲潘煒元的時候，有問這些東
    西是否甲○○偷賣給他的，他都說對，我們先以贓物罪移送，然後才借提甲○○
    ，甲○○也有承認這些東西都是他偷的」等語，而該自潘煒元處取出之贓物，分
    係被害人李宜修、羅聰祥、林書賢、謝志昌、詹志遠、彭建傑於附表一編號五、
    七、八、九、十、十三號所示之時、地、在車內遭竊之物，此分據被害人李宜修
    、羅聰祥、林書賢、謝志昌、詹志遠、彭建傑於警詢中證述屬實，復有被害人李
    宜修、羅聰祥、林書賢、謝志昌、詹志遠、彭建傑所出具之贓物認領保管收據各
    一紙在卷可稽，參以被告於警方借訊時供稱其銷贓予潘煒元約二十次，於偵查時
    供承其作案約十六件，於本院調查時供承其作案約十餘件，核被告因作案次數頻
    繁，衡情難免無法詳細記憶其所有犯案之時、地及過程，然附表一編號五、七、
    八、九、十、十三號之作案方法及地緣關係與被告坦承之附表一編號一、二、三
    、四、六、十一、十二號相彷，且係警方藉由贓物之收贓者循線追查販賣贓物之
    行竊者，故此部分之竊盜犯行亦係被告所為，當無疑義，此部分之事證亦明。本
    件事證明確，被告如附表一編號一至十三號所示之竊盜犯行，均堪認定，應予依
    法論科。
二、按刑法第三百二十一條第一項第三款之攜帶兇器竊盜罪，係以行為人攜帶兇器竊
    盜為其加重條件，此所謂之兇器，其種類並無限制，凡客觀上足對人之生命、身
    體、安全構成威脅，具有危險性之兇器均屬之，且只需行竊時攜帶此種具有危險
    性之兇器為已足，並不以攜帶之初有行兇之意圖為必要，螺絲起子、尖嘴鉗為足
    以殺傷人生命、身體之器械，顯為具有危險性之兇器（最高法院七十九年台上字
    第五二五三號判例參照），被告就附表一編號一所示之竊盜犯行，於偵查中供承
    係以石塊打破車窗，再以螺絲起子拆喇叭等語，於原審審理時亦供承扣案之物都
    是放在機車置物箱內，供行竊之用等語，復參諸被告如附表一編號一至十三號所
    示之竊盜犯行，均有竊盜車內之汽車音響，而汽車音響，均已經汽車銷售商安裝
    於汽車匣內，衡情非以拆卸工具，單憑徒手，絕無法拆卸汽車音響，足徵被告所
    供承之其係以扣案之螺絲起子、尖嘴鉗為行竊之工具之情，應堪採信，被告於行
    竊之時既攜帶螺絲起子、尖嘴鉗等工具，而螺絲起子、尖嘴鉗均屬銳器，在客觀
    上對於人之生命、身體足以構成危險性，故核被告如附表一編號一至十三號所示
    之竊盜行為，均係犯刑法第三百二十一條第一項第三款之攜帶兇器竊盜罪。被告
    先後十三次加重竊盜犯行，時間緊接，方法相同，所犯係基本犯罪構成要件相同
    之罪，顯係基於概括犯意為之，應依連續犯論以情節較重之刑法第三百二十一條
    第一項第三款之攜帶兇器竊盜罪一罪，並依法加重其刑。又被告曾有如事實欄所
    載之犯罪科刑及執行情形，有本院被告全國前案紀錄表、臺灣高等法院檢察署刑
    案記錄簡覆表各一件在卷可按，其於有期徒刑執行完畢後，五年內再犯有期徒刑
    以上之本罪，為累犯，應依法遞加重其刑。公訴人雖未就被告所犯附表一編號二
    至十三號所示之竊盜犯行提起公訴，惟此部分與起訴判決有罪部分具有裁判上一
    罪之連續犯關係，審判上不可分割，本院自得就此檢察官請求併案之部分，一併
    審理，併此敘明。
三、原審以被告罪證明確予以論罪科刑，固非無見，惟查原審誤認被告如附表一編號
    一號之竊盜犯行，係屬刑法第三百二十條第一項之普通竊盜罪，並據以變更起訴
    法條，已有未洽，另就附表一編號五至十三號所示之竊盜犯行未及審酌，亦有未
    合，公訴人執此指摘原判決不當，為有理由；且查附表二編號一至七號所示之竊
    盜犯行，除被告之自白外，並無其他補強證據足以補強被告此部分自白之真實性
    ，尚難認定被告確有此部分之竊盜犯行，原審認定被告亦觸犯附表二編號一至七
    號所示之竊盜犯行，又對於並無罰金刑之刑法第三百二十一條第一項第三款之加
    重竊盜罪於論結欄贅引罰金罰鍰提高標準條例第一條前段，均有未洽，自應由本
    院將原判決予以撤銷改判。爰審酌被告前已有侵占罪犯罪紀錄，年輕力壯，不知
    勤奮向上，妄圖不勞而獲，連續多次以石頭或螺絲起子破壞停放路旁之車輛車門
    或車窗，而入內行竊財物，危害不特定之車主，及其侵害他人財產法益之情節非
    輕，暨犯罪後態度尚佳等一切犯罪情狀，量處如主文第二項所示之刑，以示懲儆
    。至扣案之螺絲起子二支、尖嘴鉗一支及手套一雙，為被告所有供其犯罪所用之
    物，業據被告於原審供陳明確，併依刑法第三十八條第一項第二款宣告沒收之。
四、併辦意旨略以：被告復基於意圖為自己不法所有之概括犯意，於附表二編號一至
    七號所示之時間、地點，以附表二編號一至七號所示之方法，竊取附表二編號一
    至七號所示被害人之財物，因認被告此部分亦涉犯刑法之竊盜罪嫌云云。惟查併
    辦意旨所請求併辦之附表二編號一至七號所示之竊盜犯行，固據被告於警詢時坦
    承不諱，然被告於原審改稱附表二編號三號所示之竊盜犯行非其所為，對於其餘
    竊盜犯行則無意見等語，於本院調查時又稱附表二編號三、四、五號三件竊盜犯
    行有可能係其所為，前後之自白稍有出入，且未起獲任何相關之贓證物，被告所
    竊之附表二編號一至七號所示之自用小客車之車號及車主究竟為何，亦均無從查
    明，則尚難單僅被告之自白，在無其他補強證據足以補強其自白真實性之情形下
    ，遽認被告有併辦意旨所指之附表二編號一至七號所示之竊盜犯行，既不能證明
    係被告所竊，則此併辦部分與起訴部分即難認有連續犯裁判上一罪關係，是該併
    辦部分既未經起訴，本院自不得併予審理，應退回檢察官另為處理。
五、被告經合法傳喚無正當理由未到庭，爰不待其陳述，逕行判決。
據上論斷，應依刑事訴訟法第三百六十九條第一項前段、第三百六十四條、第三百七
十一條、第二百九十九條第一項前段，刑法第五十六條、第三百二十一條第三款、第
四十七條、第三十八條第一項第二款，判決如主文。
本案經檢察官呂光華到庭執行職務。
中　　　華　　　民　　　國　　九十三　　年　　　七　　　月　　 三十 　　日
                              臺灣高等法院刑事第二十四庭
                                  審判長法  官  陳  貽  男
                                        法  官  陳  憲  裕
                                        法  官  徐  世  禎
右正本證明與原本無異。
不得上訴。
                                        書記官  陳  玲  憶
中　　　華　　　民　　　國　　九十三　　年　　　八　　　月　　　二　　　日
附錄本判決論罪科刑法條
中華民國刑法第三百二十一條第三款
犯竊盜罪而有左列情形之一者，處六月以上、五年以下有期徒刑：
  一  於夜間侵入住宅或有人居住之建築物、船艦或隱匿其內而犯之者。
  二  毀越門扇、牆垣或其他安全設備而犯之者。
  三  攜帶兇器而犯之者。
  四  結夥三人以上而犯之者。
  五  乘火災、水災或其他災害之際而犯之者。
  六  在車站或埠頭而犯之者。
前項之未遂犯罰之。
附表一：
┌──┬───────┬────────────┬──────┬────┐
│編號│　犯罪時間　　│　犯罪地點及方法　　　　│　所得財物　│被害人  │
├──┼───────┼────────────┼──────┼────┤
│一　│九十二年九月八│基隆市○○路二一五號前，│汽車音響喇叭│乙○○  │
│    │日凌晨二時四十│以隨手撿拾之石塊將車號HR│一組        │        │
│    │五分          │-0061號自小客車車窗打破 │            │        │
│    │              │進入車內竊取財物，手持螺│            │        │
│    │              │絲起子及尖嘴鉗拆卸汽車音│            │        │
│    │              │響                      │            │        │
├──┼───────┼────────────┼──────┼────┤
│二  │九十二年十二月│基隆市○○路五三號前，行│汽車音響、女│丙○○  │
│    │七日二十時許  │竊方法同編號一          │涼鞋、照相機│        │
│    │              │(車號IE-4912號自小客車) │、電動刮鬍刀│        │
├──┼───────┼────────────┼──────┼────┤
│三  │九十二年十二月│台北縣汐止市○○街五九八│汽車音響    │不  詳  │
│    │二十三日凌晨二│之九號前，行竊方法同編號│            │        │
│    │、三時許      │一                      │            │        │
│    │              │(車號IW-2023號自小客車) │            │        │
├──┼───────┼────────────┼──────┼────┤
│四  │九十三年一月九│基隆市○○路基隆市議會旁│汽車音響一台│戊○○  │
│    │日二十三時許  │巷內，行竊方法同編號一  │、音響主機一│        │
│    │              │(車號BS-4035自小客車)   │台、音響遙控│        │
│    │              │                        │器一支、回數│        │
│    │              │                        │票二張、瑞士│        │
│    │              │                        │刀一支等物  │        │
├──┼───────┼────────────┼──────┼────┤
│五  │九十二年十一月│基隆市○○路之田寮河旁停│汽車音響、回│李宜修  │
│    │中旬凌晨      │車格內，以螺絲起子及尖嘴│數票        │        │
│    │              │鉗將車號AC-5838號自小客 │            │        │
│    │              │車車門撬開，進入車內竊盜│            │        │
│    │              │財物，並以螺絲起子及尖嘴│            │        │
│    │              │鉗拆卸汽車音響          │            │        │
├──┼───────┼────────────┼──────┼────┤
│六  │九十二年十一月│基隆市○○路之田寮河旁停│汽車音響一台│李炳皇  │
│    │二十七日凌晨  │車格內，行竊方法同編號一│、太陽眼鏡二│        │
│    │              │(車號EX-2633號自小客車) │副          │        │
├──┼───────┼────────────┼──────┼────┤
│七  │九十二年十一月│基隆市○○路之田寮河旁停│汽車音響一台│羅聰祥  │
│    │二十七日凌晨  │車格內，行竊方法同編號一│、車裝音響CD│        │
│    │              │(車號T8-6256號自小客車) │槽一台、太陽│        │
│    │              │                        │眼鏡二副    │        │
├──┼───────┼────────────┼──────┼────┤
│八  │九十二年十二月│台北市○○○路○段二一六│汽車音響一台│林書賢  │
│    │三日左右凌晨  │巷五三號前，行竊方法同編│、車內電視一│        │
│    │              │號一（車號7E-0433號自小 │台、遙控器一│        │
│    │              │客車）                  │支          │        │
├──┼───────┼────────────┼──────┼────┤
│九  │九十二年十二月│基隆市○○路之田寮河旁停│汽車音響一台│謝志昌  │
│    │十二日凌晨    │車格內，行竊方法同編號一│            │        │
│    │              │(車號Q5-1562號自小客車) │            │        │
├──┼───────┼────────────┼──────┼────┤
│十  │九十二年十二月│基隆市○○路之田寮河旁停│汽車音響一台│詹志遠  │
│    │十七日凌晨    │車格內，行竊方法同編號一│、太陽眼鏡一│        │
│    │              │(車號AS-7030號自小客車) │副          │        │
├──┼───────┼────────────┼──────┼────┤
│十一│九十二年十二月│基隆市○○路之田寮河旁停│汽車音響一台│葉芳州  │
│    │二十日凌晨    │車格內，行竊方法同編號一│            │        │
│    │              │(車號LP-5282號自小客車) │            │        │
├──┼───────┼────────────┼──────┼────┤
│十二│九十二年十二月│基隆市○○路之田寮河旁停│汽車音響一台│周榮長  │
│    │二十一日凌晨  │車格內，行竊方法同編號一│            │        │
│    │              │(車號IL-6489號自小客車) │            │        │
├──┼───────┼────────────┼──────┼────┤
│十三│九十二年十二月│基隆市○○路之田寮河旁停│汽車音響一台│彭建傑  │
│    │三十一日凌晨  │車格內，行竊方法同編號一│、電子翻譯機│        │
│    │              │(車號HR-3941號自小客車) │一台        │        │
└──┴───────┴────────────┴──────┴────┘
附表二：
┌──┬───────┬────────────┬──────┬────┐
│編號│　犯罪時間　　│　犯罪地點及方法　　　　│　所得財物　│被害人  │
├──┼───────┼────────────┼──────┼────┤
│一  │九十二年十二月│基隆市○○路二八七號前，│汽車音響及零│不詳三菱│
│    │二十九日凌晨二│以隨手撿拾之石塊將自小客│錢          │汽車車主│
│    │、三時許      │車車窗打破，進入車內竊取│            │        │
│    │              │財物                    │            │        │
├──┼───────┼────────────┼──────┼────┤
│二  │九十二年十二月│基隆市○○路二六五號巷口│汽車音響    │不詳三菱│
│    │底二十二時許  │行竊，方法同右          │            │汽車車主│
├──┼───────┼────────────┼──────┼────┤
│三  │九十二年十二月│基隆市○○路二三七號對面│方向盤      │不詳喜美│
│    │底二十三時至二│行竊，方法同右          │            │汽車車主│
│    │十四時        │                        │            │        │
├──┼───────┼────────────┼──────┼────┤
│四  │九十二年十一月│基隆市○○路九號前行竊，│汽車音響    │不詳喜美│
│    │底凌晨一時許  │方法同右                │            │汽車車主│
├──┼───────┼────────────┼──────┼────┤
│五  │九十二年十二月│基隆市○○○○○路口行竊│車內電視一部│不詳計程│
│    │二十日凌晨三、│，方法同右              │            │車車主  │
│    │四時許        │                        │            │        │
├──┼───────┼────────────┼──────┼────┤
│六  │九十二年十二月│台北縣汐止市○○路三二三│汽車音響、高│不詳福特│
│    │二十九日、三十│號旁行竊，方法同右      │速公路回數票│汽車車主│
│    │日左右二十三時│                        │            │        │
│    │許            │                        │            │        │
├──┼───────┼────────────┼──────┼────┤
│七  │九十二年十一月│台北縣汐止市○○○路高速│汽車音響、高│不詳喜美│
│    │十日許        │公路橋下行竊，方法同右  │速公路回數票│汽車車主│
└──┴───────┴────────────┴──────┴────┘
